【裁判字號】    97,訴,1129
【裁判日期】    970722
【裁判案由】    返還消費借貸款
【裁判全文】
臺灣板橋地方法院民事判決              97年度訴字第1129號
原      告  臺灣中小企業銀行股份有限公司
法定代理人  戊○○
訴訟代理人  丙○○
被      告  甲○○
上列當事人間請求返還消費借貸款事件，經本院於民國97年7 月
15日言詞辯論終結，一部判決如下：
    主  文
被告甲○○應與被告金倫塑膠鋼模有限公司、乙○○、丁○○連
帶給付原告新臺幣壹佰參拾陸萬零伍佰肆拾貳元及自民國九十七
年五月二十六日起至清償日止，按年息百分之七點○三計算之利
息，並自九十七年六月二十七日起至清償日止，逾期在六個月以
內者，按上開利率百分之十，逾期超過六個月者，超過部分，按
上開利率百分之二十計付違約金。
被告甲○○應與被告乙○○、丁○○連帶給付原告新臺幣陸拾伍
萬伍仟貳佰玖拾壹元及自民國九十七年四月十七日起至清償日止
，按年息百分之五點一一五計算之利息，並自九十七年五月十八
日起至清償日止，逾期在六個月以內者，按上開利率百分之十，
逾期超過六個月者，超過部分，按上開利率百分之二十計付違約
金。
訴訟費用由被告連帶負擔。
    事實及理由
壹、程序方面
    本件兩造依雙方簽訂之「授信約定書」第13條約定以本院為
    第一審管轄法院，本院自有合意管轄權。
貳、實體方面
一、原告主張：被告金倫塑膠鋼模有限公司邀同被告乙○○、丁○○及甲○○為連帶保證人，於民國94年7 月25日向原告借
    款新臺幣（下同）300 萬元，借款期間自94年7 月26日起至
    99年7 月26日止，被告金倫塑膠鋼模股份有限公司僅還款至
    97年2 月25日，目前尚欠本金1,360,542 元及如主文第1 項
    所示之利息暨違約金，依兩造簽訂之授信約定書第15條規定
    ，該借款已視同全部到期，又利息計付方式按原告當時之「
    基準利率」4.23% 加年利率2.80% 計付，計為年利率7.03%
    。次查，被告乙○○邀同被告丁○○及甲○○為連帶保證人
    ，於94年6 月16日與原告簽訂青年創業貸款契約，借得100
    萬元，借款期間自94年6 月17日起至100 年6 月17日止，惟
    僅繳至97年4 月16日，目前尚欠本金655,291 元及如主文第
    2 項所示之利息暨違約金，利息則按郵政儲金之「二年期定
    期儲金機動利率」2.665%加年利率1.45% 計付，計為年利率
    4.115 % 。依青年創業貸款契約第7 條規定，貸款逾期未還
    者，借款人即被告同意原告得取消優惠利率並改按原貸款利
    率加年息1%計算利息及遲延利息，故青年創業貸款貸放利率
    應為年利率4.115%加1%，即5.115%。上開兩筆借款，履經原
    告催討未果，故依法被告等自應負連帶清償責任，為此提起
    本件訴訟。
二、被告甲○○未於言詞辯論期日到場，亦未提出書狀作任何聲
    明或陳述。
三、經查，原告主張之事實，業據提出借據、授信約定書、基準
    利率表、貸款滯欠明細表、青年創業貸款契約、郵政儲金二
    年期定期儲金利率表、被告金倫塑膠鋼模有限公司設立登記
    表、被告甲○○之戶籍謄本等為證；被告甲○○已於相當時
    期受合法之通知，然未於言詞辯論期日到場，亦未提出書狀
    爭執，依民事訴訟法第280 條第3 項準用同條第1 項之規定
    ，應視同自認原告所主張之事實；是原告前開主張，自堪信
    為真實。
四、從而，原告依據消費借貸及連帶保證之法律關係，請求被告
    甲○○連帶給付如主文所示之本金、利息及違約金，為有理
    由，應予准許。
五、結論：本件原告之訴為有理由，依民事訴訟法第85條第2 項
    ，判決如主文。
中    華    民    國    97    年    7     月    22    日
                  民事第二庭    法  官  陳靜茹
以上正本證明與原本無異。
如對本判決上訴，須於判決送達後20日內向本院提出上訴狀。
中    華    民    國    97    年    7     月    24    日
                                書記官  孫國慧


司法院資訊處製作；財團法人民間司法改革基金會備份。
